【裁判字號】    98,易,899
【裁判日期】    981125
【裁判案由】    竊盜
【裁判全文】
臺灣桃園地方法院刑事判決               98年度易字第899號
公  訴  人  臺灣桃園地方法院檢察署檢察官
被      告  乙○○
                    （現於臺灣桃園看守所羈押中）
上列被告因加重竊盜案件，經檢察官提起公訴（臺灣桃園地方法
院檢察署98年度偵字第9850號、第14063 號、第14332 號），嗣
被告於本院準備程序為有罪之陳述，經本院依簡式審判程序審理
，並判決如下：
    主    文
乙○○結夥三人以上，攜帶兇器竊盜，累犯，處有期徒刑捌月；
又結夥三人以上，攜帶兇器竊盜，累犯，處有期徒刑捌月；又結
夥三人以上，攜帶兇器竊盜，累犯，處有期徒刑捌月。應執行有
期徒刑壹年貳月。
    犯罪事實
一、乙○○前於民國96年間因妨害自由、竊盜案件，經臺灣板橋
    地方法院以96年度易字第1262號判決判處有期徒刑3 月、3
    月、3 月、7 月、10月，並定應執行有期徒刑1 年10月確定
    ，嗣經臺灣板橋地方法院以96年度聲減字第5640號裁定減刑
    為有期徒刑1 月15日、1 月15日、1 月15日、3 月15日、5
    月，並定應執行有期徒刑11月確定；又於96年間，因毒品危
    害防制條例案件，經臺灣板橋地方法院以96年度易字第2554
    號判決判處有期徒刑8 月，減為有期徒刑4 月確定；前開2
    案嗣經臺灣板橋地方法院以97年度聲字第1378號裁定定應執
    行刑有期徒刑1 年2 月確定，甫於97年7 月10日徒刑執行完
    畢出監，竟仍不知悔改而為下列犯行：（一）乙○○於98年
    5 月3 日中午12時許（起訴書誤載為下午4 時40分許），與
    庚○○、己○○（另行審結）3 人共同基於意圖為自己不法
    所有之犯意聯絡，由庚○○駕駛某車牌號碼不詳之自用小貨
    車搭載乙○○及己○○，至桃園縣平鎮市○○街353 巷11號
    前，趁無人之際，由乙○○、己○○一前一後負責把風，庚○○則持其所有足以傷害他人生命、身體，客觀上具有危險
    性，可供兇器使用之六角扳手1 支，破壞戊○○所有車牌號
    碼KF-8135 號自用小貨車（價值約新臺幣（下同）2 萬元）
    之車門鎖及電門鎖，竊得上開自用小貨車後逃離現場，嗣後
    丟棄於桃園縣大溪鎮金面山旁產業道路上。（二）乙○○另
    於98年5 月4 日上午2 時許（起訴書誤載為上午6 時10分許
    ），與庚○○、己○○3 人共同基於意圖為自己不法所有之
    犯意聯絡，分別由己○○搭載乙○○，庚○○自行騎乘車牌
    號碼不詳之機車，至臺北縣新莊市○○村○○○路86巷10號
    前，趁無人之際，由乙○○、己○○一前一後負責把風，庚○○則持其所有足以傷害他人生命、身體，客觀上具有危險
    性，可供兇器使用之六角扳手1 支，破壞丙○○所有車牌號
    碼DN-3657 號自用小客車（價值約5 至6 萬元）之車門鎖及
    電門鎖，竊得上開自用小客車後逃離現場。（三）乙○○又
    於98年5 月5 日上午2 時許，與庚○○、己○○、甲○○（
    另行審結）4 人共同基於意圖為自己不法所有之犯意聯絡，
    由己○○駕駛前開竊得之DN-3657 號自用小客車，搭載乙○○、庚○○及甲○○，至桃園縣龍潭鄉○○路68號前，趁無
    人之際，由乙○○、甲○○及己○○負責在前開小客車內把
    風，再由庚○○持其所有足以傷害他人生命、身體，客觀上
    具有危險性，可供兇器使用之六角扳手1 支，破壞丁○○所
    有車牌號碼FP-4960 號自用小貨車之車門鎖及電門鎖竊得上
    開自用小貨車得逞後，即由庚○○駕駛該自用小貨車，跟隨
    己○○所駕駛並搭載乙○○及甲○○之車牌號碼DN-3657 號
    自用小客車後逃離現場。
二、案經丁○○訴由桃園縣政府警察局龍潭分局移請臺灣桃園地
    方法院檢察署檢察官偵查後提起公訴，經本院改適用簡式審
    判程序審理。
    理    由
一、本件被告乙○○所犯為死刑、無期徒刑、最輕本刑為3 年以
    上有期徒刑以外之罪，其於準備程序進行中，就被訴事實為
    有罪之陳述，經告知簡式審判程序之旨，並聽取公訴人及被
    告之意見後，本院認為適宜依刑事訴訟法第273 條之1 第1
    項規定，進行簡式審判程序，且依同法第273 條之2 、第15
    9 條第2 項之規定，不適用傳聞法則有關限制證據能力之相
    關規定，合先敘明。
二、上揭犯罪事實，業據被告於本院準備程序中坦承不諱，且經
    被害人即證人戊○○、丙○○、丁○○於警詢中證述明確，
    又核與共同被告己○○、甲○○於偵查中所述之情節相符，
    並有贓物認領保管單3 紙、桃園縣政府警察局車輛尋獲電腦
    輸入單3 紙、查獲現場照片、監視錄影器翻拍照片等附卷可
    稽，足認被告上開具任意性之自白，確與事實相符，堪予採
    信。從而，本件事證明確，被告上揭竊盜犯行，堪以認定。
三、按刑法第321 條第1 項第3 款之攜帶兇器竊盜罪，係以行為
    人攜帶兇器竊盜為其加重條件，此所謂兇器，其種類並無限
    制，凡客觀上足對人之生命、身體、安全構成威脅，具有危
    險性之兇器均屬之，且祇須行竊時攜帶此種具有危險性之兇
    器為已足，並不以攜帶之初有行兇之意圖為必要（最高法院
    79年臺上字第5253號判例意旨足資參照），查本案共同被告
    庚○○歷次行竊所用之六角扳手1 把，屬質地堅硬且足以破
    壞車鎖、電門鎖而客觀上足對人之生命、身體、安全構成威
    脅，而屬具有危險性之兇器，核被告乙○○所為，均係犯刑
    法第321 條第1 項第3 款、第4 款之結夥三人以上攜帶兇器
    竊盜既遂罪。起訴書所犯法條漏列刑法第321 條第1 項第4
    款，應予補充。被告乙○○及庚○○、己○○3 人就犯罪事
    實欄一、（一）、（二）所載竊盜犯行，被告乙○○及庚○○、己○○、甲○○4 人就犯罪事實欄一、（三）所載竊盜
    犯行間，皆具有犯意聯絡、行為分擔，均應依刑法第28條規
    定論以共同正犯。被告所為上述3 次竊盜犯行，其犯意各別
    ，行為互殊，應分論併罰。查被告前於96年間因妨害自由、
    竊盜案件，經臺灣板橋地方法院以96年度易字第1262號判決
    判處有期徒刑3 月、3 月、3 月、7 月、10月，並定應執行
    有期徒刑1 年10月確定，嗣經臺灣板橋地方法院以96年度聲
    減字第5640號裁定減刑為有期徒刑1 月15日、1 月15日、1
    月15日、3 月15日、5 月，並定應執行有期徒刑11月確定；
    又於96年間，因毒品危害防制條例案件，經臺灣板橋地方法
    院以96年度易字第2554號判決判處有期徒刑8 月，減為有期
    徒刑4 月確定；前開2 案嗣經臺灣板橋地方法院以97年度聲
    字第1378號裁定定應執行刑有期徒刑1 年2 月確定，於97年
    7 月10日徒刑執行完畢出監，此有臺灣高等法院被告前案紀
    錄表在卷可稽，是被告於各有期徒刑執行完畢後，故意再犯
    本件前述有期徒刑以上之各罪，均為累犯，應分別依刑法第
    47條第1 項之規定，各予加重其刑。爰審酌被告正值壯年，
    不思循正當工作途徑獲取生活所需，竟圖以竊取他人財物之
    方式不勞而獲，法治觀念已有偏差，所為結夥三人以上攜帶
    兇器竊盜犯行，對社會秩序亦有危害，惟念及其犯後主動坦
    承犯行，表示悔悟，堪認其確已知自省，並兼衡被告之犯罪
    動機、智識程度、品行及參與犯罪之程度等一切情狀，量處
    如主文所示之刑，並定應執行刑，以資懲戒。又未扣案之六
    角扳手一支，雖為共同被告庚○○所有，並為共同被告庚○○用以竊取上開車牌號碼KF-8135 號自用小貨車、車牌號碼
    DN-3657 號自用小客車及車牌號碼FP-4960 號自用小貨車所
    用之物，亦據被告於審理時坦認不諱，惟被告既供承其不知
    該六角扳手之去向，為免將來執行上之困難，爰不為沒收之
    宣告，併此敘明。
據上論斷，應依刑事訴訟法第273 條之1 第1 項、第299 條第1
項前段，刑法第28條、第321 條第1 項第3 款、第4 款、第47條
第1 項，判決如主文。
本案經檢察官吳美文到庭執行職務。
中    華    民    國    98    年    11    月    25    日
                  刑事第五庭  法  官  張詠晶
以上正本證明與原本無異。
如不服本判決應於收受本判決後10日內向本院提出上訴書狀，並
應敘述具體理由，如未敘述上訴理由者，應於上訴期間屆滿後20
日內補提理由書狀於本院（均須按他造當事人之人數附繕本）「
切勿逕送上級法院」。
                              書記官  王峻宏
中    華    民    國    98    年    11    月    25    日
附錄本案論罪科刑依據之法條：
中華民國刑法第321條（加重竊盜罪）
犯竊盜罪而有左列情形之一者，處6 月以上、5 年以下有期徒刑
：
一、於夜間侵入住宅或有人居住之建築物、船艦或隱匿其內而犯
    之者。
二、毀越門扇、牆垣或其他安全設備而犯之者。
三、攜帶兇器而犯之者。
四、結夥三人以上而犯之者。
五、乘火災、水災或其他災害之際而犯之者。
六、在車站或埠頭而犯之者。
前項之未遂犯罰之。


司法院資訊處製作；財團法人民間司法改革基金會備份。
